臺灣新竹地方法院刑事判決
                                      110年度訴字第443號
公  訴  人  臺灣新竹地方檢察署檢察官
被      告  楊燕輝


上列被告因傷害案件，經檢察官提起公訴（110年度調偵字第51
號），本院依簡式審判程序判決如下：
    主  文
楊燕輝犯傷害罪，處拘役肆拾日，如易科罰金，以新臺幣壹仟元
折算壹日。
    事實及理由
一、本件犯罪事實及證據，除證據並所犯法條欄應補充「被告於
    本院審理時之自白」外，餘均引用檢察官起訴書之記載（如
    附件）。
二、論罪科刑
（一）核被告所為，係犯刑法第277條第1項之傷害罪。
（二）爰審酌被告僅因細故與告訴人發生爭執，不思以理性方法
      解決，致告訴人之身體受有上開之傷害，且迄未賠償告訴
      人所受之損害或達成民事和解，實屬不該，惟念被告犯後
      坦承犯行，態度尚可，兼衡被告有水電、冷氣之工作經歷
      ，暨被告之犯罪動機、目的、手段、品行、生活狀況（警
      詢自陳家庭經濟狀況為小康）、智識程度為專科畢業等一
      切情狀，量處如主文所示之刑，並諭知易科罰金之折算標
      準，以資懲儆。
據上論斷，應依刑事訴訟法第273條之1第1項、第299條第1項前
段、第310條之2、第454條第2項，判決如主文。
本案經檢察官許大偉提起公訴，檢察官陳宏兆到庭執行職務。
中　　華　　民　　國　　110 　年　　9 　　月　　28　　日
                  刑事第七庭  法　官  王子謙
以上正本證明與原本無異。
如不服本判決應於收受本判決後20日內向本院提出上訴書狀，上
訴書狀應敘述具體理由。上訴書狀未敘述上訴理由者，應於上訴
期間屆滿後20日內補提理由書狀於本院（均須按他造當事人之人
數附繕本）「切勿逕送上級法院」。
中　　華　　民　　國　　110 　年　　9 　　月　　28　　日
                              書記官  廖宜君
附錄本案論罪科刑法條全文：
刑法第277條
傷害人之身體或健康者，處五年以下有期徒刑、拘役或五十萬元
以下罰金。
犯前項之罪，因而致人於死者，處無期徒刑或七年以上有期徒刑
；致重傷者，處三年以上十年以下有期徒刑。
（附件）
臺灣新竹地方檢察署檢察官起訴書
                                     110年度調偵字第51號
　　被　　　告　楊燕輝　男　69歲（民國00年0月00日生）
　　　　　　　　　　　　住新北市○○區○○○街000號5樓
　　　　　　　　　　　　國民身分證統一編號：Z000000000號
上列被告因傷害案件，已經偵查終結，認應提起公訴，茲將犯罪
事實及證據並所犯法條分敘如下：
　　　　犯罪事實
一、楊燕輝於民國109年10月16日15時許，駕駛車輛搭載其妻邱
    香妹、其妹楊美容，至新竹縣○○鎮○○里00鄰○○○00號楊美容
    住處，楊燕輝下車後，與宗親楊宗仁發生口角，並遭楊宗仁
    辱罵髒話，見楊宗仁騎乘機車起步離開之際，竟基於傷害人
    身體之犯意，自楊宗仁背後，徒手拉扯楊宗仁所戴全罩式安
    全帽，致楊宗仁所戴眼鏡掉落，因而受有頭部外傷併腦震盪
    、左臉、左頸部及左肩鈍挫傷等傷害。
二、案經楊宗仁訴由新竹縣政府警察局新埔分局報告偵辦。
　　　　證據並所犯法條
一、證據清單及待證事實：
編號 證據名稱 待證事實 1 被告楊燕輝於警詢及偵查中不利於己之供述 供稱有出手拉扯告訴人安全帽之事實，惟否認傷害犯行。 2 告訴人楊宗仁於警詢及偵查中之指訴 全部犯罪事實。 3 證人楊美容於警詢及偵查中之證述 其在場見聞告訴人騎乘機車起步時，對被告罵髒話，被告想打告訴人巴掌，上前拉告訴人所戴安全帽，致告訴人所戴眼鏡掉落之事實。 4 證人邱香妹於警詢及偵查中之證述 其在場見聞告訴人罵被告髒話，告訴人騎乘機車起步，被告拉扯告訴人安全帽之事實。 5 東元醫療社團法人東元綜合醫院診斷證明書、告訴人傷勢照片 告訴人因本件事故受有上揭傷害之事實。 6 證人楊美容提供之車輛行車紀錄器光碟、本署勘驗報告等 證明事發前被告與告訴人爭吵之事實。 
二、核被告所為，係犯刑法第277條第1項之傷害罪嫌。
三、告訴意旨認被告楊燕輝於上揭時、地，對告訴人楊宗仁恫稱
    「要將告訴人住家隔壁車庫擋起來不讓告訴人使用」等語，
    告訴人欲騎乘機車起步離開之際，被告上前拉扯告訴人所戴
    安全帽，故認被告另涉犯刑法第305條之恐嚇危害安全罪嫌
    。惟查：被告否認有為上開恫嚇言語，復經證人邱香妹、楊
    美容證稱渠在場均未聽聞上開恫嚇言語，又被告同時實施拉
    扯告訴人所戴安全帽之行為，其主觀顯係傷害之實害犯意，
    而非恐嚇危害安全之危險犯意，要與刑法恐嚇危害安全罪之
    構成要件有間。惟此部分之行為如成立犯罪，應為前開提起
    公訴之傷害此一實害行為所吸收，爰不另為不起訴之處分，
    併此敘明。
四、依刑事訴訟法第251條第1項提起公訴。
　　此　　致
臺灣新竹地方法院
中　　華　　民　　國　 110　　年　　5 　　月　　28　　日
                          　　檢　察　官　許大偉
本件正本證明與原本無異
中　　華　　民　　國　 110　　年　　6     月　　10  　日
　　　　　　　　　　　　　　　書　記　官  陳昭儒
所犯法條　　
刑法第277條第1項
傷害人之身體或健康者，處 5 年以下有期徒刑、拘役或 50 萬
元以下罰金。